臺灣雲林地方法院刑事判決　　　　　　　　　　　　　九十三年度訴字第五八九號
　　公　訴　人　臺灣雲林地方法院檢察署檢察官
　　被　　　告　甲○○
右列被告因違反毒品危害防制條例案件，經檢察官提起公訴（九十三年毒偵緝字第七
六號、九十三年度毒偵字第一一八四、一二一三、一三六六號），本院裁定依簡式審
判程序審理，判決如左：
    主      文
甲○○連續施用第一級毒品，處有期徒刑拾月，扣案之第一級毒品海洛因貳包（合計
淨重零點貳伍公克），沒收銷燬之；又施用第二級毒品，處有期徒刑陸月。應執行有
期徒刑壹年貳月，扣案之第一級毒品海洛因貳包（合計淨重零點貳伍公克），沒收銷
燬之。
    事      實
一、甲○○前分別因施用第一級毒品海洛因，第一、二級毒品海洛因及甲基安非他命
    案件，先後二次經觀察、勒戒後，均認無繼續施用毒品之傾向，予以釋放，並由
    台灣雲林地方法院檢察署檢察官各於民國八十八年十月十一日、九十年四月十二
    日，以八十八年度毒偵字第二二０號、八十九年度毒偵字第一五一六號不起訴處
    分確定。詎其不知悔改，復基於施用第一級毒品之概括犯意，自九十二年十一月
    二十一日二十時起，至九十三年九月五日十八時止，連續在雲林縣斗南鎮○○里
    ○○路五十四號七樓二及嘉義縣水上鄉柳林村柳子林一七一四號住處等地，將海
    洛因摻合食鹽水放入針筒內，以注射手臂方式，施用第一級毒品海洛因多次；另
    基於施用第二級毒品之概括犯意，自九十二年十一月中旬起，至九十三年九月四
    日凌晨某時止，連續在同上地點，將安非他命置入玻璃球內，用火烤燒吸食其煙
    之方式，施用第二級毒品安非他命多次，分別於：(一)九十三年二月十一日三時二
    十分許，在雲林縣斗南鎮○○里○○路九三號前為警查獲，扣得注射針筒一支、
    塑膠軟管一條。(二)九十三年七月二十六日八時二十分許，在雲林縣斗南鎮○○路
    「慧星遊藝場」，因施用毒品通緝案件為警緝獲，經採尿送驗呈「嗎啡陽性、甲
    基安非他命陽性」反應。(三)九十三年九月五日二十二時許，在雲林縣斗六市○○
    路二一九號「帥府旅社」二０七室被警查獲，扣得海洛因二包（合計淨重0.25公
    克）、塑膠盒一只、食鹽水一瓶、小夾鏈袋七十二個、中型塑膠袋二只（內有微
    量殘渣）、中型塑膠袋八十只、藏放海洛因之紙盒三個。(四)九十三年九月六日因
    另案違反槍砲彈藥刀械管制條例判案件，被解送臺灣雲林第二監獄執行，同日採
    尿送驗呈「嗎啡陽性、甲基安非他命」反應。
二、案經嘉義市警察局第一分局、雲林縣警察局、雲林縣警察局斗六分局報請及台灣
    雲林第二監獄移送臺灣雲林地方法院檢察署檢察官偵查起訴。
    理      由
一、右揭犯罪事實，業經被告甲○○坦白承認，並有檢驗呈「嗎啡陽性、甲基安非他
    命陽性」之嘉義市衛生局檢驗涉嫌毒品及管制藥品之尿液檢體案件報告書、雲林
    縣衛生局煙毒尿液檢驗成績書、長榮大學毒物研究中心複驗確認報告及詮昕科技
    股份有限公司濫用藥物尿液檢驗報告各一紙附卷可稽，而扣案之毒品海洛因二包
    （合計淨重0.25公克），經送法務部調查局結果，確認有「第一級第六項毒品海
    洛因成分」，屬第一級毒品，有該局鑑定通知書附卷可稽，並有注射針筒一支、
    塑膠軟管一條、塑膠盒一只、食鹽水一瓶、小夾鏈袋七十二個、中型塑膠袋二只
    （內有微量殘渣）、中型塑膠袋八十只及藏放海洛因之紙盒三個扣案可證，足認
    被告自白與事實相符，應可採信。又其前因施用第一、二級毒品案件，經觀察、
    勒戒後，認無繼續施用毒品之傾向，由檢察官不起訴處分確定等情，有前述不起
    訴處分書及臺灣高等法院被告全國前案紀錄表等件在卷可參。本件事證明確，被
    告犯行，堪以認定。
二、核被告所為，係犯毒品危害防制條例第十條第一項之施用第一級及同條第二項之
    施用第二級毒品罪。被告持有第一、二級毒品進而施用，其持有之低度行為，為
    施用之高度行為吸收，不另論罪。又被告先後多次施用第一級毒品犯行，時間緊
    接，所犯罪名相同，顯係出於概括犯意反覆為之，為連續犯，應依刑法第五十六
    條規定，以一罪論，並加重其刑。其所犯施用第一級毒品及施用第二級毒品二罪
    間，犯意各別，行為互殊，應分論併罰。爰審酌被告經觀察、勒戒後，仍未戒絕
    毒癮，繼續施用毒品，及犯後坦承犯行等一切情狀，量處如主文所示之刑，併定
    其應執行之刑。扣案之第一級海洛因二包（合計淨重0.25公克），屬查獲之毒品
    ，不問屬於犯人與否，依毒品危害防制條例第十八條第一項前段，宣告沒收銷燬
    之。至扣案之注射針筒一支、塑膠軟管一條、塑膠盒一只、食鹽水一瓶、小夾鏈
    袋七十二個、中型塑膠袋二只（內有微量殘渣）、中型塑膠袋八十只及藏放海洛
    因之紙盒三個，業經被告於審理時表示拋棄，不另為沒收之諭知，併此敘明。
據上論斷，應依刑事訴訟法第二百九十九條第一項前段，毒品危害防制條例第十條第
一項、第二項、第十八條第一項前段，刑法第十一條前段、第五十六條、第五十一條
第五款，判決如主文。
本案經檢察官乙○○到庭執行職務
中      華      民      國    九十三    年     十二     月      十      日
            臺灣雲林地方法院刑事第二庭
                                            法  官  柯  志  民
右正本證明與原本無異。
如不服本判決，應於判決送達後十日內向本院提出上訴狀( 應附繕本 )。
                                            書記官  魏  輝  碩
中      華      民      國    九十三    年     十二     月      十      日
附錄法條：
毒品危害防制條例第十條
施用第一級毒品者，處六月以上五年以下有期徒刑。
施用第二級毒品者，處三年以下有期徒刑。
